臺灣臺中地方法院刑事判決
111年度訴字第755號
被      告  陳英龍



上列被告因妨害風化案件，經檢察官提起公訴（110年度偵字第3
9863號），本院判決如下：
    主    文
丁○○無罪。
    理    由
一、公訴意旨略以：被告丁○○暱稱「潘」，意圖使女子與他人為
    性交之行為，基於媒介以營利之集合犯意，自民國110年7月
    間某日起，在網路平台wattpad上刊登「大里叫小姐line：b
    ubu236」之訊息，以媒介向其應徵之女子丙○○與男客從事「
    全套」(即性器官接合）之性交行為，每次收費新臺幣（下
    同）9000元，被告則從中抽取5400元，藉此牟利。丙○○並於
    110年7月28、29、30日及同年8月8、9日，經由被告媒介完
    成性交易。丙○○並於110年7月28、29、30日完成性交易後，
    於當晚23時許至23時30分許前往臺中市南屯路大墩二街與精
    誠路口之波士頓麵包店前，將性交易所得之拆帳款交給被告
    ，每日約3萬元。110年8月8日23時30分許，8月10日（起訴
    書誤載為9日）0時20分許，亦於同上地點各交付3萬元給被
    告。俟警方佯裝客人加入line：bubu236，被告遂以LINE暱
    稱「00A③星丫頭【捧場主動賴我】」，傳送從事性交易女生
    照片及價位，相約於110年8月11日16時，在臺中市○○區○○路
    000號風緻汽車旅館507室，以9000元價格與警方佯裝之客人
    從事性交易，嗣經員警表明身分當場查獲，因認被告涉犯刑
    法第231條第1項之圖利使人為性交罪嫌等語。
二、按犯罪事實，應依證據認定之，無證據不得認定犯罪事實。
    又不能證明被告犯罪者，應諭知無罪之判決，刑事訴訟法第
    154條第2項、第301條第1項分別定有明文。被告未經審判證
    明有罪確定前，推定其為無罪，刑事訴訟法第154條第1項定
    有明文，此即所謂之「無罪推定原則」。其主要內涵，無非
    要求負責國家刑罰權追訴之檢察官，擔負證明被告犯罪之責
    任，倘其所提出之證據，不足為被告有罪之積極證明，或其
    指出證明之方法，無法說服法院形成被告有罪之心證，縱使
    被告之辯解疑點重重，法院仍應予被告無罪之諭知（最高法
    院30年度上字第816號、40年度台上字第86號、76年度台上
    字第4986號、102年度台上字第3128號判決意旨參照）。
三、公訴意旨認被告涉犯上開犯罪事實，係以證人丙○○於警詢中
    之證述、指認犯罪嫌疑人紀錄表、監視器錄影畫面翻拍照片
    、論壇網頁截圖及LINE對話紀錄截圖等件，為其論據。訊據
    被告堅詞否認上開犯罪事實，辯稱：我沒有在網路上刊登媒
    介小姐性交易的廣告，也沒有使用LINE跟喬裝成客人的警察
    聯絡，我曾經在大墩二街與精誠路口跟丙○○碰面，但丙○○是
    要跟我借錢，我不知道丙○○有在從事性交易等語。
四、本院之判斷：
　㈠被告於110年8月8日23時30分許、110年8月10日0時20分許，
    駕駛車牌號碼000-0000號自用小客貨車，前往臺中市南屯區
    大墩二街與精誠路口與證人丙○○碰面，均停留不到1分鐘即
    離開等情，業據被告坦承不諱（見偵卷第95頁），並有監視
    器畫面翻拍照片可佐（見偵卷第55-58頁），堪先認定此部
    分之事實。
　㈡本案係警方執行網路巡邏時，發現論壇網頁上有性交易廣告
    ，乃佯裝為客人而循線查獲證人丙○○等情，業據證人丙○○於
    警詢及偵訊時均坦承不諱（見偵卷第22、83頁），並有員警
    職務報告、論壇網頁截圖及LINE對話紀錄截圖可佐（見偵卷
    第15、43、45-47頁），固可認定證人丙○○有從事性交易之
    行為。而證人丙○○於警詢中固證稱：今日是LINE暱稱「金秀
    賢滿滿滿」通知我到臺中市○○區○○路000號風緻汽車旅館507
    號房從事性交易，我與「金秀賢滿滿滿」的對話紀錄為空白
    ，因為當我發現男客為警察佯裝時，我就將對話紀錄刪除，
    是「金秀賢滿滿滿」這樣交代我的，我接客完畢後，就跟「
    金秀賢滿滿滿」說我要下班休息了，我就與對方約定在大墩
    二街與精誠路口，交付我今日所完成的性交易所應拆帳的金
    錢，對方是開黑色休旅車過來，幾乎都是同一人，身高約16
    8公分，中等身材，沒有戴眼鏡，我都是叫他暱稱「潘」等
    語（見偵卷第22-23頁），並指認「潘」即被告，且即為其
    於110年8月8日23時30分許、110年8月10日0時20分許交付性
    交易拆帳金額之人（見偵卷第27-34頁），然證人丙○○於偵
    訊時改口證稱：我110年8月11日警詢時所述不實在，那天是
    警察要求我一定要供出1個人，不管是誰都好，我的LINE確
    實有暱稱「金秀賢滿滿滿」的聯絡人，但我也不認識他，有
    時候人家會丟廣告訊息，我就隨便講一個，確實是我本人跟
    男客約性交易，但警察不相信是我本人跟他約性交易，110
    年8月8日23時30分許、110年8月10日0時20分許我確實有走
    向被告的黑色休旅車，但我沒交付任何東西給被告等語（見
    偵卷第84-86頁），可知證人丙○○對於被告之指證顯屬前後
    不一，本院自應檢視卷內有無其他客觀證據，可與證人丙○○
    警詢時之指證互相勾稽。而卷內除有監視器畫面翻拍照片可
    證明被告所駕駛之車牌號碼000-0000號自用小客貨車，於上
    開時、地被監視器拍攝到證人丙○○曾走向被告車輛外，並無
    證據證明被告與證人丙○○間有任何關於性交易之聯繫內容，
    亦無證據證明被告即為「金秀賢滿滿滿」，或在網路上刊登
    媒介性交易廣告之人，復無證據可證明被告係使用LINE暱稱
    「00A③星丫頭【捧場主動賴我】」，傳送從事性交易女生照
    片及價位予喬裝為男客之員警。亦即，監視器畫面翻拍照片
    所能證明之範圍，僅可證明被告曾於上開時、地與證人丙○○
    碰面，然就其二人碰面之原因為何，被告是否基於圖利媒介
    性交之犯意而前往收取性交易拆帳之款項，實際上僅有證人
    丙○○警詢中之指證，並無其他客觀證據可資補強，卷內更無
    證據可證明被告即為「金秀賢滿滿滿」，或在網路上刊登媒
    介性交易廣告之人，或為LINE暱稱「00A③星丫頭【捧場主動
    賴我】」之人，而證人丙○○其後復改口否認，自難以證人丙
    ○○前後不一之指證，以及待證範圍十分有限之監視器畫面翻
    拍照片，逕認被告有公訴意旨所指之圖利媒介性交之犯行。
五、綜上所述，本案積極證據尚有不足，本院無法形成被告有公
    訴意旨所指圖利媒介性交犯行之確信，既不能證明被告犯罪
    ，依首揭法條規定及說明，自應諭知無罪判決，以昭審慎。
    　　
據上論斷，應依刑事訴訟法第301條第1項前段，判決如主文。
本案經檢察官乙○○提起公訴，檢察官甲○○到庭執行職務。
中　　華　　民　　國　 111　　年　　 8　　月　　17　　日
                  刑事第十四庭  審判長法  官  黃司熒
　　　　　　　　　　　　　　　　　　　法　官　江健鋒
                                      法  官  田雅心
以上正本證明與原本無異。
如不服本判決應於收受送達後20日內向本院提出上訴書狀，並應
敘述具體理由；其未敘述上訴理由者，應於上訴期間屆滿後20日
內向本院補提理由書（均須按他造當事人之人數附繕本）「切勿
逕送上級法院」。
　　　                              　書記官   王嘉麒
中　　華　　民　　國　　111 　年　　8 　　月　　17　　日